---
title: "Preliminary Exploratory"
author: "Sergio Benito"
date: "10-08-2020"
hitheme: tomorrow
output:
  html_document:
    theme: cosmo
    toc: yes
    toc_float:
      collapsed: yes
      smooth_scroll: yes
---

```{r setup, include=FALSE}
knitr::opts_chunk$set(echo = FALSE, warning=FALSE, error=FALSE)
knitr::opts_chunk$set(cache = FALSE)

rm(list=ls())
```

```{r load_libraries, include=FALSE}
source("../src/tools/utils.R")

packages <- c('dplyr', 'knitr', 'data.table', 'plotly', 'kableExtra', 'purrr', 'lubridate', 'jsonlite', 'glue', 'readr', 'pastecs', 'tidyr', 'ggcorrplot', 'stats')

load_packages(packages)
```

```{r read_datasets_info}
files_info <- jsonlite::fromJSON("../references/columns_description.json", flatten = TRUE)
```

# Datasets
```{r load_datasets}
df_center <- read.csv2(paste0("../data/raw/", files_info$file$name[1]), sep = ",") %>% as.data.table()
df_meal <- read.csv2(paste0("../data/raw/", files_info$file$name[2]), sep = ",") %>% as.data.table()
df_test <- read.csv2(paste0("../data/raw/", files_info$file$name[3]), sep = ",") %>% as.data.table()
df_train <- read.csv2(paste0("../data/raw/", files_info$file$name[4]), sep = ",") %>% as.data.table()
```


## *`r files_info$file$name[1]`*

`r files_info$file$description[1]`

```{r fulfilment_center_info}
if (knitr::is_html_output()) {
  df_center %>% 
    head() %>%
    kable("html") %>%
    kable_styling(bootstrap_options = c("striped", "hover", "condensed")) %>% scroll_box(width = "100%")  
} else {
  df_center %>% 
    head() %>%
    kable()
}

```

Columns:

```{r fulfilment_center_info_columns}
if (knitr::is_html_output()) {
  files_info$file$columns[[1]] %>%
    kable("html") %>%
    kable_styling(bootstrap_options = c("striped", "hover", "condensed")) %>% scroll_box(width = "100%")
} else {
    files_info$file$columns[[1]] %>%
    kable()
}
```

## *`r files_info$file$name[2]`*

`r files_info$file$description[2]`

```{r meal_info}
if (knitr::is_html_output()) {
  df_meal %>% 
    head() %>% 
    kable("html") %>%
    kable_styling(bootstrap_options = c("striped", "hover", "condensed")) %>% scroll_box(width = "100%")
} else {
  df_meal %>% 
    head() %>% 
    kable()
}
```

Columns:

```{r meal_info_columns}
if (knitr::is_html_output()) {
  files_info$file$columns[[2]] %>%
    kable("html") %>%
    kable_styling(bootstrap_options = c("striped", "hover", "condensed")) %>% scroll_box(width = "100%")
} else {
    files_info$file$columns[[2]] %>%
    kable()
}
```

## *`r files_info$file$name[3]`*

`r files_info$file$description[3]`

```{r test_info}
if (knitr::is_html_output()) {
  df_test %>% 
    head() %>% 
    kable("html") %>%
    kable_styling(bootstrap_options = c("striped", "hover", "condensed")) %>% scroll_box(width = "100%")
} else {
  df_test %>% 
    head() %>% 
    kable()
}
```

Columns:

```{r test_info_columns}
if (knitr::is_html_output()) {
  files_info$file$columns[[3]] %>%
    kable("html") %>%
    kable_styling(bootstrap_options = c("striped", "hover", "condensed")) %>% scroll_box(width = "100%")
} else {
    files_info$file$columns[[3]] %>%
    kable()
}
```

## *`r files_info$file$name[4]`*

`r files_info$file$description[4]`

```{r train_info}
if (knitr::is_html_output()) {
  df_train %>% 
    head() %>% 
    kable("html") %>%
    kable_styling(bootstrap_options = c("striped", "hover", "condensed")) %>% scroll_box(width = "100%")
} else {
  df_train %>% 
    head() %>% 
    kable()
}
```

Columns:

```{r train_info_columns}
if (knitr::is_html_output()) {
  files_info$file$columns[[4]] %>%
    kable("html") %>%
    kable_styling(bootstrap_options = c("striped", "hover", "condensed")) %>% scroll_box(width = "100%")
} else {
    files_info$file$columns[[4]] %>%
      kable()
}
```

## Dataset raw

Unimos los datasets de centros y de comidas con el de entrenamiento.

```{r merge_train_with_center}
df_tmp <- df_train %>% 
    inner_join(df_center, by = "center_id")

df_result <- df_tmp %>% 
    inner_join(df_meal, by = "meal_id")

if (knitr::is_html_output()) {
  df_result %>%
    head() %>%
    kable("html") %>%
    kable_styling(bootstrap_options = c("striped", "hover", "condensed")) %>%
    scroll_box(width = "100%")
} else {
  df_result %>%
    head() %>%
    kable()
}

df_tmp %>% rm()
```

# Exploratory Analysis

Este dataset se compone de **`r df_result %>% colnames() %>% length()` dimensiones y de `r df_result %>% nrow()` observaciones**. Por otro lado, se observan los tipos de las variables:

## Descriptivos

```{r show_variables_description}
df_result %>% str() 
```

Se puede observar que las variables *checkout_price*, *base_price*, *op_area* las detecta como *char* por lo que hay que convertirlas a un número real.

```{r add_date_to_dataframe}
df_result <- df_result %>% 
  mutate(
  date = as.Date("2017-01-01") + weeks(week)
) 
```

```{r variables_casting}
# Cast columns to numerics
df_result$checkout_price <- df_result$checkout_price %>% as.numeric()
df_result$base_price <- df_result$base_price %>% as.numeric()
df_result$op_area <- df_result$op_area %>% as.numeric()

# Select numeric cols
numeric_cols <- unlist(lapply(df_result, is.numeric))
```

Para entender cada dimensión se muestran los descriptivos de cada variable.

```{r variables_summary}

if (knitr::is_html_output()) {
  df_result %>% 
    stat.desc() %>% 
    kable("html", caption = "Descriptivos de cada variable") %>%
      kable_styling(bootstrap_options = c("striped", "hover", "condensed")) %>%
      scroll_box(width = "100%")
} else {
  df_result %>% 
    stat.desc() %>% 
    kable("Descriptivos de cada variable")
}
```

## Centros

```{r unique_centers}
if (knitr::is_html_output()) {
  df_result %>%
    summarise(
      nb_centers = n_distinct(center_id),
      nb_cities = n_distinct(city_code),
      nb_regions = n_distinct(region_code),
      nb_center_type = n_distinct(center_type)
    ) %>%
    kable("html") %>%
      kable_styling(bootstrap_options = c("striped", "hover", "condensed")) %>%
      scroll_box(width = "100%")
} else {
  df_result %>%
    summarise(
      nb_centers = n_distinct(center_id),
      nb_cities = n_distinct(city_code),
      nb_regions = n_distinct(region_code),
      nb_center_type = n_distinct(center_type)
    ) %>%
    kable()
}
```

### Pedidos por centro

```{r orders_per_center}
df_center <- df_result %>%
  group_by(center_id, center_type) %>%
  summarise(
    total_orders = sum(num_orders)
  ) %>% 
  arrange(desc(total_orders)) %>% ungroup()
```

```{r show_orders_per_center}
if (knitr::is_html_output()) {
  
  fig1 <- plot_ly(
      data = df_center,
      x = ~reorder(center_id, desc(total_orders)),
      y = ~total_orders,
      name = ~center_type, 
      color = ~center_type,
      type = 'bar',
      legendgroup = ~center_type,
      showlegend = FALSE
    ) %>% 
    layout(
      xaxis = list(
        type = 'category',
        showticklabels = TRUE,
        tickangle = 270
      )
    )
  
  fig2 <- plot_ly(
      data = df_center,
      x = ~center_id,
      y = ~total_orders,
      name = ~center_type, 
      color = ~center_type,
      type = 'bar',
      legendgroup = ~center_type,
      showlegend = TRUE
    ) %>% 
    layout(
      xaxis = list(
        type = 'category',
        showticklabels = TRUE,
        tickangle = 270
      ),
      yaxis = list(
        title = "Número de pedidos"
      )
    )
  
  fig <- subplot(fig1, fig2, nrows = 2)
  
  fig <- fig %>% layout(
      title = "Centros",
      yaxis = list(
        title = "Número de pedidos"
      )
    )
  
  fig
} else {
  df_center %>%
    kable()
}

df_center %>% rm()
```

### Centros por ciudad

```{r centers_per_city}
df_cities <- df_result %>%
  group_by(city_code) %>%
  summarise(
    nb_centers = n_distinct(center_id)
  ) %>% 
  arrange(desc(nb_centers))
```

Se puede observar que en la ciudad `r df_cities %>% head(1) %>% select(city_code) %>% pull()` tiene el máximo de centros, que son `r df_cities %>% head(1) %>% select(nb_centers)` y que tan sólo `r df_cities %>% filter(nb_centers > 1) %>% nrow()` ciudades tienen más de 1 centro.

```{r show_centers_per_city}
if (knitr::is_html_output()) {
  df_cities %>%
    head(20) %>%
    plot_ly(
      x = ~city_code,
      y = ~nb_centers,
      name = 'Centros por ciudad', 
      type = 'bar'
    ) %>% layout(
      title = "Ciudades",
      xaxis = list(
        title = "Código de ciudad", 
        type = 'category',
        showticklabels = TRUE,
        tickangle = 270
      ),
      yaxis = list(
        title = "Número de centros"
      )
    )
} else {
  df_cities %>%
    kable()
}

df_cities %>% rm()
```

### Centros por región

```{r centers_per_region}
df_regions <- df_result %>%
  group_by(region_code) %>%
  summarise(
    nb_centers = n_distinct(center_id),
    nb_cities = n_distinct(city_code),
  ) %>% 
  mutate(
    centers_per_city = nb_centers/nb_cities
  ) %>%
  arrange(desc(nb_centers))
```

La región `r df_regions %>% head(1) %>% select(region_code) %>% pull()` contiene el máximo de centros con `r df_regions %>% head(1) %>% select(nb_centers) %>% pull()` lo que supondría una densidad de `r df_regions %>% head(1) %>% select(centers_per_city) %>% pull()` centros por región.

```{r show_centers_per_region}
if (knitr::is_html_output()) {
  fig <- df_regions %>%
    plot_ly(
      x = ~region_code,
      y = ~nb_centers,
      name = 'Centros', 
      type = 'bar'
    )
  
  fig <- fig %>% add_trace(
    data = df_regions,
    x = ~region_code,
    y = ~nb_cities,
    name = 'Ciudades', 
    type = 'bar'
  )
  
  fig <- fig %>% 
    layout(
      title = "Regiones",
      xaxis = list(
        title = "Código de región", 
        type = 'category',
        showticklabels = TRUE
      ),
      yaxis = list(
        title = "Número de centros"
      )
    )
  
  fig
} else {
  df_regions %>%
    kable()
}

df_regions %>% rm()
```

### Centros por tipología

```{r centers_by_type}
df_type_center <- df_result %>%
  group_by(center_type) %>%
  summarise(
    nb_centers = n_distinct(center_id)
  ) %>% 
  arrange(desc(nb_centers))
```

De los `r df_type_center %>% nrow()` tipologías de centro, la mayoritaria con `r df_regions %>% head(1) %>% select(nb_centers) %>% pull()` sería la `r df_type_center %>% head(1) %>% select(center_type) %>% pull()`

```{r show_centers_by_type}
if (knitr::is_html_output()) {
  fig <- df_type_center %>%
    plot_ly(
      labels = ~center_type,
      values = ~nb_centers,
      name = 'Tipo', 
      type = 'pie'
    )
  
  fig <- fig %>% 
    layout(
      title = "Tipología de centros"
    )
  
  fig
} else {
  df_type_center %>%
    kable()
}

df_type_center %>% rm()
```

### Tipología de centros por región

```{r centers_type_by_region}
df_type_center <- df_result %>%
  group_by(region_code, center_type) %>%
  summarise(
    nb_centers = n_distinct(center_id)
  ) %>% 
  arrange(desc(nb_centers))
```

La distribucción de la tipología por región se puede observar en el siguiente gráfico, donde se aprecia que las regiones `r df_result %>% group_by(region_code, center_type) %>% summarise(nb_centers = n_distinct(center_id)) %>%  spread(center_type, nb_centers) %>% filter(is.na(TYPE_B) & is.na(TYPE_C)) %>% select(region_code) %>% paste0(collapse = ',')` tan sólo tienen centros de tipología *TYPE_A*

```{r show_centers_type_by_region}
if (knitr::is_html_output()) {
  df_type_center %>%
    plot_ly(
      x = ~region_code,
      y = ~nb_centers,
      name = ~center_type, 
      type = 'bar'
    ) %>% layout(
      title = "Tipología de centro por región",
      xaxis = list(
        title = "Región", 
        type = 'category',
        showticklabels = TRUE
      ),
      yaxis = list(
        title = "Número de centros"
      ), 
      barmode = 'stack'
    )
} else {
  df_type_center %>%
    kable()
}

df_type_center %>% rm()
```

## Alimentos

```{r unique_meal}
if (knitr::is_html_output()) {
  df_result %>%
    summarise(
      nb_meals = n_distinct(meal_id),
      nb_categories = n_distinct(category),
      nb_cuisines = n_distinct(cuisine)
    ) %>%
    kable("html") %>%
      kable_styling(bootstrap_options = c("striped", "hover", "condensed")) %>%
      scroll_box(width = "100%")
} else {
  df_result %>%
    summarise(
      nb_meals = n_distinct(meal_id),
      nb_categories = n_distinct(category),
      nb_cuisines = n_distinct(cuisine)
    ) %>%
    kable()
}
```

### Pedidos por alimento

```{r orders_per_meal}
df_meal <- df_result %>%
  group_by(meal_id, category) %>%
  summarise(
    total_orders = sum(num_orders)
  ) %>% 
  arrange(desc(total_orders)) %>% ungroup()
```

```{r show_orders_per_meal}
if (knitr::is_html_output()) {
    fig0 <- plot_ly(
      data = df_meal %>% 
        group_by(category) %>% 
        summarise(total_orders = sum(total_orders)) %>% 
        ungroup(),
      x = ~category,
      y = ~total_orders,
      color = ~category,
      type = 'bar',
      legendgroup = ~category,
      showlegend = FALSE
    ) %>% 
    layout(
      xaxis = list(
        type = 'category',
        showticklabels = TRUE,
        tickangle = 315
      )
    )
  
    fig1 <- plot_ly(
      data = df_meal,
      x = ~reorder(meal_id, desc(total_orders)),
      y = ~total_orders,
      name = ~category, 
      color = ~category,
      type = 'bar',
      legendgroup = ~category,
      showlegend = FALSE
    ) %>% 
    layout(
      xaxis = list(
        type = 'category',
        showticklabels = TRUE,
        tickangle = 315
      ),
      yaxis = list(
        title = "Número de pedidos"
      )
    )
  
  fig2 <- plot_ly(
      data = df_meal,
      x = ~meal_id,
      y = ~total_orders,
      name = ~category, 
      color = ~category,
      type = 'bar',
      legendgroup = ~category,
      showlegend = TRUE
    ) %>% 
    layout(
      xaxis = list(
        type = 'category',
        showticklabels = TRUE,
        tickangle = 315
      ),
      yaxis = list(
        title = "Número de pedidos"
      )
    )
  
  fig <- subplot(fig0, fig1, fig2, nrows = 3, margin = 0.1, titleY = FALSE)
  
  fig <- fig %>% layout(
      title = "Nº de pedidos por comida",
      yaxis = list(
        title = "Número de pedidos"
      )
    )
  
  fig
  
} else {
  df_meal %>%
    kable()
}

df_meal %>% rm()
```

### Pedidos por cocina
```{r orders_per_cuisine}
df_meal <- df_result %>%
  group_by(meal_id, cuisine) %>%
  summarise(
    total_orders = sum(num_orders)
  ) %>% 
  arrange(desc(total_orders)) %>% ungroup()
```

```{r show_orders_per_cuisine}
if (knitr::is_html_output()) {
    fig0 <- plot_ly(
      data = df_meal %>% 
        group_by(cuisine) %>% 
        summarise(total_orders = sum(total_orders)) %>% 
        ungroup(),
      x = ~cuisine,
      y = ~total_orders,
      color = ~cuisine,
      type = 'bar',
      legendgroup = ~cuisine,
      showlegend = FALSE
    ) %>% 
    layout(
      xaxis = list(
        type = 'category',
        showticklabels = TRUE
      )
    )
      
    fig1 <- plot_ly(
      data = df_meal,
      x = ~reorder(meal_id, desc(total_orders)),
      y = ~total_orders,
      name = ~cuisine, 
      color = ~cuisine,
      type = 'bar',
      legendgroup = ~cuisine,
      showlegend = FALSE
    ) %>% 
    layout(
      xaxis = list(
        type = 'category',
        showticklabels = TRUE,
        tickangle = 315
      ),
      yaxis = list(
        title = "Número de pedidos"
      )
    )
  
  fig2 <- plot_ly(
      data = df_meal,
      x = ~meal_id,
      y = ~total_orders,
      name = ~cuisine, 
      color = ~cuisine,
      type = 'bar',
      legendgroup = ~cuisine,
      showlegend = TRUE
    ) %>% 
    layout(
      xaxis = list(
        type = 'category',
        showticklabels = TRUE,
        tickangle = 315
      ),
      yaxis = list(
        title = "Número de pedidos"
      )
    )
  
  fig <- subplot(fig0, fig1, fig2, nrows = 3, margin = 0.1, titleY = FALSE)
  
  fig <- fig %>% layout(
      title = "Nº de pedidos por tipo de cocina",
      yaxis = list(
        title = "Número de pedidos"
      )
    )
  
  fig
  
} else {
  df_meal %>%
    kable()
}

df_meal %>% rm()
```

### Alimentos por categoría

```{r meals_per_category}
df_category <- df_result %>%
  group_by(category) %>%
  summarise(
    nb_meals = n_distinct(meal_id)
  ) %>% 
  arrange(desc(nb_meals))
```

Se puede observar que del total de alimentos se encuentran repartidos en cada una de las categorías donde la mayoritaria sería `r df_category %>% head(1) %>% select(category) %>% pull()` con `r df_category %>% head(1) %>% select(nb_meals) %>% pull()` alimentos, mientras que el resto tan sólo poseen `r df_category %>% tail(1) %>% select(nb_meals) %>% pull()`.

```{r show_meals_per_category}
if (knitr::is_html_output()) {
  df_category %>%
    plot_ly(
      x = ~category,
      y = ~nb_meals,
      name = 'Comidas por categoría', 
      type = 'bar'
    ) %>% layout(
      title = "Categorías",
      xaxis = list(
        title = "Categoría de comida", 
        type = 'category',
        showticklabels = TRUE,
        tickangle = 315
      ),
      yaxis = list(
        title = "Número de comidas"
      )
    )
} else {
  df_category %>%
    kable()
}

df_category %>% rm()
```

### Alimentos por tipo de cocina

```{r meals_per_cuisine}
df_cuisine <- df_result %>%
  group_by(cuisine, category) %>%
  summarise(
    nb_meals = n_distinct(meal_id)
  ) %>% 
  arrange(desc(nb_meals))
```

Se puede observar que aunque la cocina mayoritaria es la Thai, todos los tipos de cocina tienen una categoría común que son las Beverages.

```{r show_meals_per_cuisine}
if (knitr::is_html_output()) {
  df_cuisine %>%
    plot_ly(
      x = ~cuisine,
      y = ~nb_meals,
      name = ~category, 
      type = 'bar'
    ) %>% layout(
      title = "Tipos de cocina",
      xaxis = list(
        title = "Cocina", 
        # type = 'category',
        showticklabels = TRUE
        # tickangle = 315
      ),
      yaxis = list(
        title = "Número de comidas"
      ),
      barmode = "stack"
    )
} else {
  df_cuisine %>%
    kable()
}

df_cuisine %>% rm()
```

## Evolución temporal de algunas métricas

### Pedidos totales

```{r show_total_orders_per_week}
df_tmp <- df_result %>%
  group_by(date) %>%
  summarise(total_orders = sum(num_orders)) 

fig <- plot_ly()

fig <- fig %>% add_trace(
  data = df_tmp,
  x = ~date,
  y = ~total_orders,
  name = 'Total de pedidos', 
  type = 'scatter', 
  mode = 'lines'
)

fig <- fig %>% 
  layout(
    title = "Evolución temporal de los pedidos",
    separators = ',.',
    xaxis = list(
      title = "Fecha"
    ),
    yaxis = list (
      title = "Nb pedidos",
      tickformat = ",.0f"
    )
  )

fig
```

### Pedidos por región

```{r ts_total_orders_per_region}
df_tmp <- df_result %>%
  group_by(date, region_code) %>%
  summarise(total_orders = sum(num_orders)) %>%
  mutate(
    region_s = paste0("R: ", region_code %>% as.character())
  ) %>% ungroup()

fig <- plot_ly(
  data = df_tmp,
  x = ~date,
  y = ~total_orders,
  color = ~region_s,
  type = 'scatter',
  mode = 'lines'
)

fig <- fig %>% 
  layout(
    title = "Evolución temporal de los pedidos por región",
    separators = ',.',
    xaxis = list(
      title = "Fecha"
    ),
    yaxis = list (
      title = "Nb pedidos", 
      tickformat = ".0f"
    )
  )

fig
```

### Pedidos por tipología de centro

```{r ts_total_orders_per_type_center}
df_tmp <- df_result %>%
  group_by(date, center_type) %>%
  summarise(total_orders = sum(num_orders)) %>%
  ungroup() %>% 
  mutate(
    id = as.integer(factor(center_type))
  )

fig <- plot_ly(
  data = df_tmp,
  x = ~date,
  y = ~total_orders,
  color = ~center_type,
  yaxis = ~paste0("y", id)
)

fig <- fig %>% add_lines()

fig <- fig %>% subplot(nrows = df_tmp$center_type %>% unique() %>% length() %>% as.integer(), shareX = TRUE)

fig <- fig %>% 
  layout(
    title = "Evolución temporal de los pedidos por tipo de centro",
    separators = ',.',
    xaxis = list(
      title = "Fecha"
    )
  )

fig
```

### Pedidos por categoría de comida

```{r ts_total_orders_per_meal}
df_tmp <- df_result %>%
  group_by(date, category) %>%
  summarise(total_orders = sum(num_orders)) %>%
  ungroup() %>% 
  mutate(
    id = as.integer(factor(category))
  )

fig <- plot_ly(
  data = df_tmp,
  x = ~date,
  y = ~total_orders,
  color = ~category,
  type = 'scatter',
  mode = 'lines'
)

fig <- fig %>% 
  layout(
    title = "Evolución temporal de los pedidos por región",
    separators = ',.',
    xaxis = list(
      title = "Fecha"
    ),
    yaxis = list (
      title = "Nb pedidos", 
      tickformat = ".0f"
    )
  )

fig

df_tmp %>% rm()
```

### Pedidos por tipo de cocina

```{r ts_total_orders_per_cuisine}
df_tmp <- df_result %>%
  group_by(date, cuisine) %>%
  summarise(total_orders = sum(num_orders)) %>%
  ungroup() %>% 
  mutate(
    id = as.integer(factor(cuisine))
  )

fig <- plot_ly(
  data = df_tmp,
  x = ~date,
  y = ~total_orders,
  color = ~cuisine,
  yaxis = ~paste0("y", id)
)

fig <- fig %>% add_lines()

fig <- fig %>% subplot(nrows = 4, shareX = TRUE)

fig <- fig %>% 
  layout(
    title = "Evolución temporal de los pedidos por tipo de cocina",
    separators = ',.',
    xaxis = list(
      title = "Fecha"
    )
  )

fig

df_tmp %>% rm()
```


## Correlación de variables
```{r matrix_correlation}

df_tmp <- df_result[,numeric_cols]

corr <- df_tmp %>% cor() %>% round(2)
p.mat <- df_tmp %>% cor_pmat()

if (knitr::is_html_output()) {
  corr %>% ggcorrplot(
    hc.order = TRUE,
    type = 'lower',
    p.mat = p.mat,
    ggtheme = ggplot2::theme_gray,
    colors = c("#6D9EC1", "white", "#E46726"),
    lab = FALSE) %>% 
    ggplotly()
} else {
  corr %>% ggcorrplot(
    hc.order = TRUE,
    type = 'lower',
    p.mat = p.mat,
    ggtheme = ggplot2::theme_gray,
    colors = c("#6D9EC1", "white", "#E46726"),
    lab = TRUE)
}

df_tmp %>% rm()
```

# Preprocesado
```{r save_train_dataset}
df_result %>% write.csv2("../data/processed/train.csv", sep = ";", row.names = FALSE)
```

# Useful links
+ [Descriptive statistics in R](https://www.statsandr.com/blog/descriptive-statistics-in-r/)
+ [GGplot Visualization of a Correlation Matrix Using ggplot2](http://www.sthda.com/english/wiki/ggcorrplot-visualization-of-a-correlation-matrix-using-ggplot2)
+ [Kaggle Repository](https://www.kaggle.com/ghoshsaptarshi/av-genpact-hack-dec2018)